臺灣臺中地方法院民事判決
                                   111年度中簡字第1981號
原      告  陳茂松  
被      告  劉正中  
上列當事人間請求損害賠償事件，本院判決如下：
    主  　　文
原告之訴及假執行之聲請均駁回。
訴訟費用由原告負擔。
    事實及理由
一、原告主張：被告劉正中不開庭、不勘驗、不偵查訴外人蔡雯
    娟檢察官利用職務權利加害原告於臺中地方法院檢察署108
    年度偵字第22030號，訴外人陳令斌自製妨害風化偽證誣告
    案，關於陳令彬誣告罪部分，蔡雯娟不查證事實簽結案件，
　　108年度他字第6165號、108年度偵字第21590號不起訴陳令
    斌，讓陳令斌以偽證證據來加害原告，經本院108年度中簡
    字第2921號判原告入罪2個月，得幸經本院109年度簡上字第
    137號改判決原告無罪。被均未查證上開事實，即偽造民事
    判決書來加害判決之事實，依民法第186條第1項前段、第19
    5條第1項請求被告賠償等語，並聲明：㈠被告應給付原告30
    萬元及自起訴狀繕本送達翌日起至清償日止，按年息百分之
    5計算之利息。㈡願供擔保請准宣告假執行。
二、本院之判斷：
　㈠按「原告之訴，有下列各款情形之一者，法院得不經言詞辯
    論，逕以判決駁回之。但其情形可以補正者，審判長應定期
    間先命補正：二、依其所訴之事實，在法律上顯無理由。」
    ，民事訴訟法第249條第2項第2款定有明文。次按國家賠償
    法第13條規定：「有審判或追訴職務之公務員，因執行職務
    侵害人民自由或權利，就其參與審判或追訴案件犯職務上之
    罪，經判決有罪確定者，適用本法規定。」，係針對審判與
    追訴職務之特性所為之特別規定。依現行訴訟制度，有審判
    或追訴職務之公務員，其執行職務，基於審理或偵查所得之
    證據及其他資料，為事實及法律上之判斷，係依其心證及自
    己確信之見解為之。各級有審判或追訴職務之公務員，就同
    一案件所形成之心證或見解，難免彼此有所不同，倘有心證
    或見解上之差誤，訴訟制度本身己有糾正機能。關於刑事案
    件，復有刑事補償制度，予以賠償。為維護審判獨立及追訴
    不受外界干擾，以實現公平正義，上述難於避免之差誤，在
    合理範圍內，應予容忍。不宜任由當事人逕行指為不法侵害
    人民之自由或權利，而請求國家賠償。唯其如此，執行審判
    或追訴職務之公務員方能無須瞻顧，保持超然立場，使審判
    及追訴之結果，臻於客觀公正，人民之合法權益，亦賴以確
    保。至若執行此等職務之公務員，因參與審判或追訴案件犯
    職務上之罪，經判決有罪確定時，則其不法侵害人民自由或
    權利之事實，己甚明確，非僅心證或見解上之差誤而己，於
    此情形，國家自當予以賠償，方符首開憲法規定之本旨（司
    法院釋字第228號解釋理由參照）。是以，民法第186條第1
    項侵權行為損害賠償規定，就職司審判之公務員，亦必須以
    參與審判案件犯職務上之罪，經判決有罪確定為要件，此要
    件不備，原告起訴為顯無理由（最高法院103年度台上字第1
    796號裁定意旨參照）。
　㈡原告主張訴外人陳令彬係濫訴自製偽造證據加害原告，蔡雯
    娟檢察官利用職權加害原告，被告未查證，即偽造民事判決
    來加害，依民法第186條第1項前段、第195條第1項請求被告
    賠償30萬元，然被告為職司追訴審判職務之公務員，原告主
    張被告劉正中法官執行審判職務不法侵害原告權利，既無被
    告參與前開案件犯職務上之罪經判決有罪確定之情形，原告
    起訴請求被告負損害賠償責任，在法律上為顯無理由，其情
    形不能補正，爰不經言詞辯論，逕以判決駁回之。假執行之
    聲請失所附麗，併予駁回。
三、據上論結，本件原告之訴為顯無理由，依民事訴訟法第249
    條第2項、第78條，判決如主文。
中　　華　　民　　國　　111 　年　　8 　　月　　23　　日
                      臺灣臺中地方法院臺中簡易庭
                                法  官  陳佩怡
以上正本係照原本作成。
如不服本判決，應於送達後20日內，向本院提出上訴狀並表明上
訴理由，如於本判決宣示後送達前提起上訴者，應於判決送達後
20日內補提上訴理由書（須附繕本），如委任律師提起上訴者，
應一併繳納上訴審裁判費。
中　　華　　民　　國　　111 　年　　8 　　月　　23　　日
                                書記官  許千士